　　　　　　　　　臺灣高等法院刑事判決
上　訴　人
即　被　告　孫莎麗
上列上訴人因竊盜案件，不服臺灣臺北地方法院99年度易字第32
11號，中華民國99年12月31日第一審判決（起訴案號：臺灣臺北
地方法院檢察署99年度偵字第16850號），提起上訴，本院判決
如下：
    主  文
上訴駁回。
    事  實
一、孫莎麗前有多次竊盜前科，復於民國（下同）97年間因犯竊
    盜罪，經臺灣臺北地方法院97年簡字第2287號判決有期徒刑
    4 月，如易科罰金以新臺幣（下同）一千元折算一日確定，
    於98年5月16日縮刑期滿執行完畢，復犯詐欺罪，經臺灣士
    林地方法院於99年6月21日以98年訴字第194號判決有期徒刑
    11月確定，現在入監執行中。孫莎麗不知悔改，於該案判決
    前之99年5月31日下午8時30分許，意圖為自己不法之所有，
    在址設臺北市○○路51號之克緹國際股份有限公司臺北生活
    館（下稱：克緹公司臺北生活館）店內，趁店員羅毓涵向客
    戶解說公司產品不注意之際，徒手竊取羅毓涵置於櫃檯上之
    手機1支（SIM卡內載0000000000號行動電話門號、手機廠牌
    為SAMSUNG、型號為S5230、顏色為粉紅色、手機序號為0000
    00000000000號）及抽屜內之COACH牌手提包1只（內含現金
    約1,000元、美容丙級證照乙張、中國信託銀行信用卡乙張
    、友人之大眾銀行及臺新銀行信用卡各乙張、悠遊卡乙張儲
    值約100元、I-CASH卡乙張儲值約100元及錢櫃KTV的PARTY卡
    乙張價值約500元）等物，得手後離去。
二、嗣於同年6月1日下午5時19分，孫莎麗將自己所申請之行動
    電話門號0000000000號SIM卡插入上開所竊得之行動電話手
    機試予使用。而羅毓涵發現前開物品遭竊後報警，為警循線
    查獲上情。
三、案經羅毓涵告訴，由臺北市政府警察局中正第一分局報告臺
    灣臺北地方法院檢察署檢察官偵查起訴。
    理  由
一、上訴人即被告孫莎麗矢口否認有何竊盜犯行，辯稱：伊未去
    過上開店內，伊從未用過手機，亦未曾申請上開號碼為0000
    000000之行動電話門號云云。惟查：
(一)、上開0000000000號行動電話門號，經檢察官向臺灣大哥大股
    份有限公司函調上開行動電話門號之申請書，該申請書上申
    請人簽章欄所為之簽名「孫莎麗」，核與被告於偵訊筆錄、
    原審審判筆錄、本院準備程序筆錄之簽名及被告於偵訊時所
    書寫「孫莎麗」十遍之筆跡，不論是文字之筆劃、形勢、筆
    力均甚相符，有上開行動電話門號申請書及被告書寫自己名
    字十次之筆跡及各該筆錄在卷可憑（見偵卷第57、59、70頁
    、原審卷第30頁、本院準備程序筆錄第2頁）；又卷附之000
    0000000號電話申請人之「帳寄地址」係被告於原居住之處
    所（臺北市○○路○段41巷8弄4之1號3樓），亦經被告於原
    審審理中坦承屬實（見原審卷第29頁），則被告所辯，上開
    行動電話門號0000000000號非其申請使用乙節，即不足採信
    。
(二)、又被告孫莎麗於99年5月31日下午8時30分許，在克緹公司臺
    北生活館店內逗留之事實，業據告訴人羅毓涵於檢察官訊問
    時當庭指認明確（見偵卷第63頁），且依錄影所攝當日畫面
    ，被告不僅係在現場逗留並向告訴人為假意詢問之人，而被
    告並未在該處購買任何物品，竟有被告放置某物於其攜帶之
    皮包內而離去之情形，亦據告訴人於警詢及偵查中指訴綦詳
    （見偵卷第26-28、63頁），並有上開店內之監視錄影畫面
    翻拍照片4張在卷可資佐證（見偵卷第22-23頁）。則被告辯
    稱，未曾到過克緹公司臺北生活館，且未行竊云云，應屬卸
    責之詞，難以採信。
(三)、再參酌內政部警政署刑案資訊系統所載資料（見偵查卷第13
    頁至21頁），被告多次犯竊盜罪，犯罪情節為竊取綠長裙、
    竊香皂、竊皮包、行竊他人現金、竊取診所櫃檯現金、在上
    雅餐廳行竊、在香華珠寶行竊，與本件犯罪情節雷同，堪認
    被告確有為本件竊盜犯行，綜上，本案事證明確，被告犯行
    堪以認定。
二、核被告所為，係犯刑法第320條第1項之竊盜罪。被告有事實
    欄所載之犯罪科刑執行紀錄，有本院被告前案紀錄表在卷可
    憑，其於受有期徒刑之執行完畢後5年內，故意再犯本件有
    期徒刑以上之罪，為累犯，應依刑法第47條第1項之規定加
    重其刑。
三、原審審酌被告犯後並無悔意及被告犯罪之動機、目的、手段
    ，犯罪所生之危害等一切情狀，適用刑法第320條第1項、第
    47條第1項、刑法施行法第1條之1，判決被告有期徒刑8月，
    經核尚無不合。
四、被告提起上訴否認到過克緹公司臺北生活館行竊，並認原審
    量刑過重云云。惟被告之犯行如上所述已堪認定。而量刑屬
    法院之職權，原審已於理由欄內敘明量刑審酌之一切情狀，
    原審量刑亦無失之於過重之情形。被告之上訴，為無理由，
    應予駁回。
據上論斷，應依刑事訴訟法第368條，判決如主文。
本案經檢察官鄭鑫宏到庭執行職務。
中    華    民    國   100    年    4     月    13    日
                  刑事第十五庭審判長法  官   沈宜生
                                    法  官   賴邦元
                                    法  官   林明俊
以上正本證明與原本無異。
不得上訴。
                                    書記官   蕭詩穎
中    華    民    國   100    年    4     月    15    日
附錄本判決論罪科刑法條全文：
刑法第320條第1項
意圖為自己或第三人不法之所有，而竊取他人之動產者，為竊盜
罪，處5年以下有期徒刑、拘役或5百元以下罰金。